臺灣高等法院臺中分院民事判決　九十年度上易字第三四八號
　　上　訴　人　甲○○
　　被　上訴人　乙○○
右當事人間請求侵權行為損害賠償事件，上訴人對於中華民國九十年八月三十日臺灣
苗栗地方法院八十八年度訴字第二九八號第一審判決提起上訴，本院判決如左：
    主    文
上訴駁回。
第二審訴訟費用由上訴人負擔。
    事    實
甲、上訴人方面：
一、聲明：求為判決：(一)原判決廢棄。(二)右廢棄部分，駁回被上訴人在第一審之訴及
    其假執行之聲請。(三)第一、二審訴訟費用由被上訴人負擔。
二、陳述：除與原判決記載相同者，茲引用之外，補稱：
    (一)原審判決上訴人應給付被上訴人新台幣（下同）九十五萬三千六百五十元整，
      無非係以「被上訴人於本件事故並無過失，且上訴人因本事故支出醫療費九萬
      零六百五十元、植牙費七十八萬三千元、且可獲賠償慰撫金八萬元云云」為據
      。惟查：
    (1)醫藥費部分：
    其中國術館推拿之五千元，並非必要費用，此部分請求不應准許。
    被上訴人所謂長庚醫院矯正牙齒費用八萬四千六百五十元，並未扣除健保給付
      之數額，於法不符。
    (2)植牙費用：原審判決逕以長庚醫院函文，推算每顆牙齒植牙費用為九萬元。惟
      被上訴人若果確須植牙，自八十七年九月案發迄今，應該已經植牙完畢，為此
      懇請　鈞院諭令被上訴人提出該植牙之費用單據，以究明實際費用。
    (3)慰撫金部分：原審認上訴人可請求慰撫金八萬元云云，惟斟酌雙方身分、地位
      、資力，此八萬元之金額顯屬過高。
    (4)被上訴人與有過失：
    本案刑事卷所附台灣省竹苗區車輛行車事故鑑定委員會鑑定意見書，認上訴人
      甲○○駕駛重機車在雙黃線路段橫越道路為肇事主因云云，惟此業經上訴人於
      本案相關之刑事案件審理中，提出現場照片證實現場並無雙黃線，故本案相關
      之原審法院八十八年度交易字第一二號刑事判決，明確指出並不援引該鑑定意
      見書作為認定上訴人有罪之依據。然查，不論是該地院刑事判決，或鈞院八十
      八年度交上易字第一七二五號刑事判決，就本案竟又採納行車事故鑑定委員會
      鑑定意見書本於「甲○○在雙黃線路段橫越道路」之前提事實下所推論出之「
      被上訴人無肇事責任」之結論，並進而論斷上訴人罪刑，此矛盾至明。進者，
      本件民事判決之原審復未詳查，逕予引用刑事判決之認定，更有違誤。
    查被上訴人疏未注意車前狀況，違反道路交通安全規則第九十四條第三項之規
      定，顯有過失。再者，被上訴人既無駕照，顯無控制、駕馭該交通工具之足夠
      能力，上訴人竟仍貿然騎乘該交通工具上路，同屬過失，已堪認定。
    甚者，上訴人復未依規定配戴安全帽，若果其配戴安全帽，於事發時，可加強
      臉部之保護，減少臉部所受衝擊力，則其牙齒當不致發生系爭之傷害情形。
    由是，被上訴人對於其損害之發生及擴大，顯然與有過失，依民法第二百十七
      條之規定，法院應減輕上訴人之賠償金額。原審不查，未予審酌，其違誤實甚
      昭然。
    (二)懇請　鈞院惠予將卷附之被上訴人診斷證明書，向台中市牙醫師公會函查下列
      資料：
    (1)如附件一所示之診斷證明書記載，被上訴人因本事故導致缺落「右上側門牙、
      右上正中門牙、左上犬牙、右下第一大臼齒」，惟事發時被上訴人騎乘機車未
      戴安全帽，則若果當時被上訴人戴有安全帽，是否可以避免上述牙齒之缺落或
      減少缺落？
    (2)「缺牙」之治療方式除「植牙」外，尚有幾種？與「植牙」之費用多寡差異如
      何？
    (3)如附件一所示之診斷證明書，除因缺少「右上側門牙、右上正中門牙、左上犬
      牙、右下第一大臼齒」而植牙外，其餘牙齒所謂「根管治療未完全」、「全口
      矯正治療」是否乃被上訴人本身之問題，而與前述四顆缺牙無涉？
      說明：
    倘被上訴人於事發時戴有安全帽可以避免系爭牙齒缺落或減少缺落，則其未戴
      安全帽顯就損害之發生或擴大與有過失，是就此顯有查明之必要。
    被上訴人因系爭事故造成缺牙，惟缺牙之治療方式不只「植牙」一種，費用亦
      有差異，故有釐清之必要。
    附件一之診斷證明書中所載之「根管治療未完全」，應係指被上訴人事發前所
      為之根管治療未完全，與系爭事故無涉。再者，被上訴人所進行之「全口」矯
      正乃牙齒整齊與否之問題，而此亦為被上訴人先天之問題，亦與系爭事故顯無
      關聯。因此若被上訴人欲因本事故之治療，順帶將牙齒所有問題解決，則不應
      將全部費用均由上訴人負擔，是此亦有調查之必要。
三、證據：除援用第一審所提證據外，補提出診斷證明書影本一份、為證，並聲請函
    台中市牙醫師公會查復植牙之種類及本件診斷證明書所載是否部分與車禍無關。
乙、被上訴人方面：
一、聲明：求為判決：(一)駁回上訴。(二)第二審訴訟費用由上訴人負擔。
二、陳述：除與原判決記載相同者，茲引用之外，補稱：
    (一)醫療費用部：
    (1)本件因上訴人之過失，致被上訴人受有雙手、雙膝挫擦傷、局部牙面破損等傷
      害，其中被上訴人因手、腳等身體傷害，感覺極度不適，才赴慈惠堂國術館作
      推拿之民俗療法，確係醫療之必要費用，且上訴人等於原審並未爭執，上訴人
      於  鈞院審理時空言指摘，並不合法，亦無理曲。
    (2)另被上訴人支出之長庚醫院矯正牙齒費用八萬四千六百五十元，係全部因被上
      訴人自付，健保並未給付，上訴人不察，認應扣除健保給付，顯有誤會，此部
      分只要函詢長庚醫院或健保局，應可明瞭。
    (二)植牙費用：按植牙時須分成若干程序之療程，被上訴人已陸續進行中，其植牙
      費用每顆八萬至九萬，合計約三十二萬至三十五萬元之間，此可請求將來給付
      之訴，又車禍發生迄今，上訴人分文未賠付被上訴人，被上訴人對醫療費用之
      負擔極感沈童，故植牙療程之進度緩慢，但此項損害係上訴人造成，不能因被
      上訴人尚未全部治療完妥，即得卸免上訴人之賠償責任。且此項支出確屬必然
      ，損害已經造成，上訴人豈能不賠！
    (三)慰撫金部分：本件車禍因上訴人之迴車不當，造成被上訴人之莫大損害，迄今
      已逾三年（八十七年九月發生車禍），被上訴人尚因此傷害，不斷前往醫院治
      療，身體上及心理上所受苦痛難以言喻，原審認慰撫金僅八萬元，實屬過低，
      如今上訴人還認八萬元太高，實在太沒良心。
    (四)被上訴人並無任何之過失：
    (1)上訴人於上訴理由狀指摘「原審未詳查肇事責任，逕予引用刑事判決，顯有違
      誤。」，全係莫須有，蓋原審於判決書第五、六頁對車禍之責任闡述泰詳，認
      ：「本件車禍之發生，應係被告迴車時疏未注意暫停，與是否於雙黃線橫越馬
      路無涉，而原告既在遵行之車道內行駛，就此突發之狀況，顯屬無從防範，應
      無過失。」，顯見上訴人之指摘，純屬故意虛構。
    (2)上訴人再指被上訴人未注意車前狀況，具有過失；惟查，據現場處理警員於鈞
      　院刑事庭證稱：「本件車禍係甲○○（即上訴人）之機車頭撞擊乙○○（即
      被上訴人）機車側面靠腳踏板處。」，顯見上訴人係由側面撞擊被上訴人，被
      上訴人根本無由防範，且與「注意車前狀況」無關。另被上訴人當時雖尚無駕
      照，但已實際騎乘機車多時，上訴人稱被上訴人無駕馭機車之能力，並非事實
      ，亦不足採；至被上訴人遭上訴人撞擊後係臉部朝下，以致牙齒斷裂破損，縱
      戴有安全帽，仍不免受此傷害，故本件之損失，與有無戴安全帽並無關連。上
      訴人主張被上訴人與有過失，應減輕其賠償金額，並不能成立。
三、證據：除援用第一審所提證據外，補提財團法人長庚紀念醫院函影本一件、收據
    影本一件、請求通知證人盧坤明作證為證。
丙、本院依職權調閱本院八十八年度上易字第一七二五號等刑事卷，函財團法人長庚
    紀念醫院查本件自費之醫藥費數額及函財政部台灣省中區國稅局竹南稽徵所查兩
    造之財產資料。
         理      由
一、被上訴人主張：上訴人於八十七年九月一日下午二時三十分許，騎乘車牌號碼Ｉ
    ＧＹ─四二○號機車，在苗栗縣頭份鎮○○路新竹區中小企業銀行（已改名為新
    竹國際商業銀行，以下簡稱新竹商銀）前，原應注意迴車前，應暫停並顯示左轉
    燈光或手勢，看清無來往車輛，始得迴轉，依當時情形並無不能注意之情形，竟
    疏於注意和平路上來往車輛，貿然自東北往西南斜向橫越和平路，適被上訴人騎
    乘ＲＲＥ─五○七號機車沿和平路，由西往東方向直行，上訴人因而擦撞被上訴
    人機車之左側，致被上訴人受有雙手、雙膝挫擦傷及局部牙面破損等傷害。被上
    訴人因上訴人之過失行為，計受有如下之損失：牙齒矯正費用八萬四千六百五十
    元，三顆牙齒須植牙，每顆植牙費用九萬元，共二十七萬元，而植牙耐用限十年
    ，被上訴人平均壽命至七十八歲，應植牙五次，費用合計一百三十五萬元，又推
    拿費用五千元，中醫藥膏費用一千元，精神慰撫金一百萬元；總計上訴人應賠償
    被上訴人二百四十四萬零六百五十元，爰提起本訴等語。並聲明：(1)上訴人應給
    付被上訴人二百四十四萬零六百五十元，及自起訴狀繕本送達翌日起至清償日止
    ，按年息百分之五計算之利息。(2)訴訟費用由上訴人負擔。(3)願供擔保請准宣告
    假執行。（原審判決上訴人應給付被上訴人玖拾伍萬仟陸佰伍拾元，及自八十
    八年五月八日起至清償日止，按年息百分之五計算之利息，而駁回其餘之訴，被
    上訴人就駁回部份未提起上訴而告確定）。
二、上訴人則以：台灣省苗栗區車輛行車事故鑑定委員會鑑定結論，認定上訴人駕駛
    重機車在雙黃線路段橫越道路為肇事主因，惟上訴人駕駛機車橫越之路段並無雙
    黃線，該鑑定意見書所據以為鑑定之基礎之事實既不存在，其鑑定結論自無可取
    ；刑事庭因而未採納行車事故鑑定委員會鑑定意見書關於「甲○○駕駛重機車在
    雙黃線路段橫越道路」之認定，僅認上訴人應負疏於注意往來車輛之過失責任，
    惟竟又採納行車事故鑑定委員會鑑定意見書本於「甲○○在雙黃線橫越道路」前
    提事實所推論出被上訴人無肇事責任之結論，其理由顯然矛盾；上訴人駕駛機車
    橫越馬路時，與被上訴人無照駕駛之機車相撞，上訴人固然難辭其咎，但被上訴
    人疏未注意車前情況，違反道路交通安全規則第九十四條第三項之規定，致與上
    訴人所駕駛之機車相撞，亦與有過失。且被上訴人請求(一)醫藥費部分：(1)其中國
    術館推拿之五千元，並非必要費用。(2)被上訴人所謂長庚醫院矯正牙齒費用八萬
    四千六百五十元，並未扣除健保給付之數額，於法不符。(3)植牙費用：原審判決
    逕以長庚醫院函文，推算每顆牙齒植牙費用為九萬元。惟被上訴人若果確須植牙
    ，自八十七年九月案發迄今，應該已經植牙完畢，被上訴人應提出該植牙之費用
    單據，以究明實際費用。(4)慰撫金部分：原審認上訴人可請求慰撫金八萬元云云
    ，惟斟酌雙方身分、地位、資力，此八萬元之金額顯屬過高。(5)依診斷證明書記
    載，被上訴人因本事故導致缺落「右上側門牙、右上正中門牙、左上犬牙、右下
    第一大臼齒」，惟事發時被上訴人騎乘機車未戴安全帽，則若果當時被上訴人戴
    有安全帽，當可避免上述牙齒之缺落或減少缺落。(6)「缺牙」之治療方式除「植
    牙」外，尚有多種，被上訴人選擇最高價之植牙，尚有可議。(7)診斷證明書記載
    ，除因缺少「右上側門牙、右上正中門牙、左上犬牙、右下第一大臼齒」而植牙
    外，其餘牙齒所謂「根管治療未完全」、「全口矯正治療」應屬被上訴人本身之
    問題，而與前述四顆缺牙無關等語置辯。
三、兩造不爭執之事實：
  (一)上訴人於八十七年九月一日下午二時三十分計，騎乘車牌號碼ＩＧＹ─四二○號
    機車，在苗栗縣頭份鎮○○路新竹商銀前，自東北往西南斜向橫越和平路，而與
    沿和平路由西往東由被上訴人騎乘之ＲＲＥ─五○七號機車擦撞，至被上訴人受
    有雙手、雙膝挫擦傷、局部牙面破損等傷害，被上訴人因本件車禍共失去牙齒五
    顆，經矯正治療，牙齒重新排列後，共有三個缺牙區（右上中門齒、左上中門齒
    、第一小臼齒）。上訴人因本件車禍而犯過失傷害罪，業經原審法院及本院刑事
    庭判處有期徒刑四月，如易科罰金以銀元三百元折算一日確定等事實，為兩造所
    不爭執，並有診斷證明書附卷，且經本院調閱上開刑事卷宗查明屬實，堪信為真
    實。
  (二)被上訴人因本件車禍所受傷害，共支出國術館推拿費五千元，中醫藥膏費一千元
    ，牙齒矯正費用八萬肆千六百五十元。
  (三)上訴人因本件車禍造成缺牙，經矯正後尚缺牙三顆，被上訴人以植牙方式治療，
    每顆植牙費用約八至九萬元。
四、得心證之理由：
    本件兩造所爭執之處，應在於本件車禍係被上訴人或上訴人之過失及被上訴人請
    求之賠償金額是否合理？
  (一)按迴車前，應暫停並顯示左轉燈光或手勢，看清無來往車輛，始得迴轉，道路交
    通安全規則第一百零六條第五款定有明文，駕駛人有應注意上開規定之義務。
  (二)查上訴人當時係在新竹商銀辦事出來，正騎乘車號ＩＧＹ─四二０號機車橫越馬
    路，欲至對面和平路一一九號一流檳榔攤，騎到對面車道時與被上訴人擦撞倒地
    等情，業如前述，且經上訴人於警、偵訊及刑事庭審理中坦承不諱，並有警製道
    路交通事故調查報告表及兩造各自提出之現場照片附於刑事卷可稽。依道路交通
    事故調查報告表所載當時情形：天候陰、日間自然光線、直路、路面乾燥無缺陷
    、無障礙物、視距良好，並無不能注意之情形。
  (三)以兩造所提照片綜合觀之，新竹商銀與一流檳榔攤並非正面相對而在斜對面，新
    竹商銀前路段之標線係黃色虛線，即行車分向線，一流檳榔攤前即為雙黃線即雙
    向禁止超車線。上訴人於刑事庭自撰之答辯狀所附自繪現場圖亦以紅筆繪明其當
    時機車係斜向橫越馬路。而車禍現場適為行車分向線變為雙向禁止超車線處，上
    訴人究在黃色虛線路段或雙黃線路段橫越馬路，雖因時過境遷以及各執一詞而難
    以查考，惟縱認上訴人係在黃色虛線路段橫越馬路，然其橫越馬路時有注意來往
    車輛之義務，已如前述，其竟疏未注意來往車輛，貿然橫越馬路，以致撞及直行
    之，其具有過失甚為顯然。至被上訴人因未依規定配戴安全帽，雖有違規定，但
    與本件車禍之發生尚無因果關係。
  (四)上訴人雖又辯稱：台灣省苗栗區車輛行車事故鑑定委員會鑑定結論，認定上訴人
    駕駛重機車在雙黃線路段橫越道路為肇事主因，惟上訴人駕駛機車橫越之路段並
    無雙黃線，該鑑定意見書所據以為鑑定之基礎之事實既不存在，其鑑定結論自無
    可取；刑事庭因而未採納行車事故鑑定委員會鑑定意見書關於「甲○○駕駛重機
    車在雙黃線路段橫越道路」之認定，僅認上訴人應負疏於注意往來車輛之過失責
    任，惟竟又採納行車事故鑑定委員會鑑定意見書本於「甲○○在雙黃線橫越道路
    」前提事實所推論出被上訴人無肇事責任之結論，其理由顯然矛盾；上訴人駕駛
    機車橫越馬路時，與被上訴人無照駕駛之機車相撞，上訴人固然難辭其咎，但被
    上訴人疏未注意車前情況，違反道路交通安全規則第九十四條第三項之規定，致
    與上訴人所駕駛之機車相撞，亦與有過失等語。經查，據現場目擊警員黃正竹於
    本院刑事庭審理證稱：「當時我在新竹區中小企業銀行（即新竹商銀）值勤，因
    對面有人併排停車，我過去處理，處理完後走回來，剛好甲○○從新竹企銀出來
    ，沒戴安全帽，她看到我，就直直往對面一流檳榔攤的方向騎機車過去，我走到
    雙黃線處，一回頭即聽到砰一聲，至於甲○○是否橫越雙黃線已不記得」（見本
    院刑事卷第五十四頁正、反面），及現場處理警員陳君安於本院刑事庭調查中證
    稱：「本件車禍係甲○○之機車頭撞擊乙○○機車側面靠腳踏板處」（見上開刑
    事卷第五○頁反面）等情觀之，本件車禍之發生，應係上訴人迴車時疏未注意暫
    停，並顯示左轉燈光或手勢，看認往來車輛始行迴轉所致，與上訴人是否於雙黃
    線處橫越馬路無涉。而被上訴人既在遵行之車道內行駛，就此突發之狀況，顯屬
    無從防範，應無過失。是綜上所述，本件車禍之發生應係上訴人之完全過失所致
    ，而而上訴人過失行為與被上訴人所受傷害間，亦具有相當之因果關係，洵堪認
    定。
  (五)次按因故意或過失，不法侵害他人之權利者，負損害賠償責任；又不法侵害他人
    身體或健康者，對於被害人因此喪失或減少勞動能力，或增加生活上之需要時，
    應負損害賠償責任；又負損害賠償責任者，債權人得請求支付回復原狀所必要之
    費用，以代回復原狀；再不法侵害他人之身體、健康、名譽、自由、信用、隱私
    、貞操，或不法侵害其他人格法益而情節重大者，被害人雖非財產上之損害，亦
    得請求賠償相當之金額，民法第一百八十四條第一項前段、第一百九十三條第一
    項、第二百十三條第三項、第一百九十五條第一項前段分別定有明文。經查，本
    件上訴人於前揭時、地，駕車違規，過失致原告受傷之事實，已如前述，揆諸前
    揭規定，上訴人自應就被上訴人所受之損害負賠償責任，茲就被上訴人得請求之
    賠償項目及金額審酌如次：
  (1)醫療費部分：
    被上訴人主張其因此傷害醫療費用，其中國術推拿費五千元、中醫藥膏費一千元
    、牙齒矯正費八萬四千六百五十元，合計九萬零六百五十元，業據提出財團法人
    長庚紀念醫院（以下簡稱長庚醫院）醫療費用收據、慈惠堂國術證明書、免用
    統一發票收據等件為證，且經證人即慈惠堂國術館負責人盧坤明結證屬實（見本
    院卷第六八頁），自屬受傷醫療之必要費用，應予准許，上訴人認為國術館推拿
    之五千元，並非必要費用，尚不足採，又被上訴人在長庚醫院之矯正牙齒費自費
    部分為八萬八千三百二十元，有長庚醫院函附卷可查（見本院卷第八四頁），上
    訴人稱所謂長庚醫院矯正牙齒費用八萬四千六百五十元，並未扣除健保給付之數
    額云云，與事實不符。至於上訴人所辯依診斷證明書記載，被上訴人因本事故導
    致缺落「右上側門牙、右上正中門牙、左上犬牙、右下第一大臼齒」，惟事發時
    被上訴人騎乘機車未戴安全帽，則若果當時被上訴人戴有安全帽，當可避免上述
    牙齒之缺落或減少缺落，且診斷證明書記載，除因缺少「右上側門牙、右上正中
    門牙、左上犬牙、右下第一大臼齒」而植牙外，其餘牙齒所謂「根管治療未完全
    」、「全口矯正治療」應屬被上訴人本身之問題，而與前述四顆缺牙無關云云，
    惟查：被上訴人於八十七年九月一日車禍受傷，先至俊德牙科診所醫治，有該診
    所診斷證明書影本附卷可查（見原審卷第二頁），及至同年十一月十一日方至長
    庚醫院治療，長庚醫院之診斷證明書有所謂「根管治療未完全」、「全口矯正治
    療」之記載，參酌附卷之照片，被上訴人之上排牙齒確屬斷裂（見原審卷第七、
    八頁）及長庚醫院之病歷表記載：因車禍事故致使上排牙齒斷裂（見原審卷第一
    一一頁），所謂「根管治療未完全」，應係車禍所致之「根管」治療，在俊德牙
    科診所尚未治療完全部分；所謂「全口矯正治療」，亦應係車禍所致之必要療程
    ，上訴人所辯尚不足採，又被上訴人牙齒之缺落，係因臉部碰創地面所造成，核
    與有無戴安全帽無關。
  (2)植牙費用：
    被上訴人主張其受傷後缺牙三顆，須植牙治療，每顆植牙費用九萬元，共二十七
    萬元，而植牙耐用限十年，被上訴人平均壽命至七十八歲，應植牙五次，費用合
    計一百三十五萬等語。按因斷腿、斷臂而裝設義肢及拐杖費，斷齒而裝設義齒，
    因失眼而裝設義眼等，係因傷害而增加生活上需要之費用，皆得依民法第一百九
    十三條規定請求損害賠償（最高法院五十四年台上字第二一○七號、五十八年台
    上字第一二三五號判決參照）。此項費用之賠償，不以實際已支出者為限，若將
    來必需按期換裝義肢，則將來換裝義肢之費用，亦得請求加害人一次賠償，但須
    扣除中間利息（最高法院六十五年十月十二日民庭庭推總會決議參照）。經查被
    上訴人因本件車禍而失去牙齒共五顆，經矯正治療，牙齒重新排列後，共有三個
    缺牙區（右上中門齒、左上中門齒、第一小臼齒），植牙費用及使用年限經囑託
    長庚醫院鑑定結果，每顆約八至九萬元，使用年限約十年，有該院九十年七月十
    二日（九○）長庚院法字第○六九三號函附卷可稽，本院認每顆植牙費用以九萬
    元為適當。又被上訴人為六十年一月二十二日生，依內政部統計處編定之八十八
    年台閩地區簡易生命表，女性之平均壽命為七八‧一二歲，則被上訴人尚有平均
    餘命為四八歲，則每十年按期植牙一次，被上訴人請求五次植牙尚屬合理，惟其
    費用之計算，除第一次植牙須費用二十七萬元外，其餘十年、二十年、三十年、
    四十年後之植牙費用，被上訴人請求上訴人一次賠償，依首揭說明，必須扣除中
    間利息，則第二次植牙費用為十八萬元（中間利息九萬元）、第三次植牙費用為
    十三萬五千元（中間利息十三萬五千元）、第四次植牙費用為十萬八千元（中間
    利息十六萬二千元）、第五次植牙費用為九萬元（中間利息十八萬元），合計被
    上訴人得請求上訴人一次給付之植牙費用共七十八萬三千元。從而，被上訴人請
    求上訴人給付植牙費用七十八萬三千元部分為有理由，至於上訴人所稱：「缺牙
    」之治療方式除「植牙」外，尚有多種，被上訴人選擇最高價之植牙，尚有可議
    云云，惟查不管缺牙之治療方式有多少種，因被上訴人在未發生車禍前，其牙齒
    並未缺落，以植牙之方式較能回復接近車禍前之原狀，上訴人為此請求，應有理
    由。
  (3)慰撫金部分：
    查被上訴人因上訴人不慎駕車行為，致受有前開各該傷害，則其主張因此身體及
    精神上受有痛苦，自應認非虛。本院審酌被上訴人無端遭此橫禍，所受傷勢主要
    為門牙部分，被上訴人為年輕女性，影響其容貌外觀，自較在意，被上訴人現為
    店員，上訴人則經營小吃店，並斟酌雙方之身分、地位、被上訴人所受痛苦程度
    及上訴人過失情節，及經本院函財政部台灣省國稅局竹南稽徵所，經該所函復之
    財產資料（見本院卷第四八至五十頁），兩造資力均屬小康等一切情狀，認被上
    訴人請求之一百萬元尚嫌過高，應予核減為八萬元，上訴人認該八萬元仍屬偏高
    ，尚無理由。
  (六)綜上所述，被上訴人依侵權行為之法律關係請求上訴人給付九十五萬三千六百五
    十元，及自起訴狀繕本送達之翌日（即八十八年五月八日）起至清償日止，按年
    息百分之五計算之利息，原審認為有理由而予准許，並依聲請宣告假執行或免為
    假執行，均予法有據，本件上訴為無理由，應予駁回。
五、本件事證已，兩造其餘攻擊防禦方法於判決結果無影響，爰不一一論述，併此敘
    明。
據上論結：本件上訴為無理由，依民事訴訟法第四百四十九條第一項、第七十八條，
判決如主文。
中　　　華　　　民　　　國　　九十一　　年　　　四　　　月　　　九　　　日
~B1民事第二庭審判長法　官　童有德
~B2　　　　　　　　法　官　翁芳靜
~B3　　　　　　　　法　官　黃永泉
右為正本係照原本作成。
不得上訴。
~B 　 　　　　　　書記官　林玉惠
中　　　華　　　民　　　國　　九十一　　年　　　四　　　月　　　十　　　日
                                                                        Ｈ
